【裁判字號】    89,台上,7851
【裁判日期】    891221
【裁判案由】    違反毒品危害防制條例
【裁判全文】
最高法院刑事判決                              八十九年度台上字第七八五一號
    上  訴  人  甲○○
右上訴人因違反毒品危害防制條例案件，不服台灣高等法院中華民國八十九年十月十
二日第二審判決（八十九年度上訴字第一六七八號，起訴案號：台灣士林地方法院檢
察署八十八年度偵字第五八○一、七一九七號），提起上訴，本院判決如左：
    主  文
上訴駁回。
    理  由
按刑事訴訟法第三百七十七條規定，上訴於第三審法院，非以判決違背法令為理由，
不得為之。是提起第三審上訴，應以原判決違背法令為理由，係屬法定要件。如果上
訴理由狀並未依據卷內訴訟資料，具體指摘原判決不適用何種法則或如何適用不當，
或所指摘原判決違法情事，顯與法律規定得為第三審上訴理由之違法情形，不相適合
時，均應認其上訴為違背法律上之程式，予以駁回。本件原判決綜合調查證據之結果
，認上訴人甲○○連續犯有毒品危害防制條例第四條第二項販賣第二級毒品罪之事實
，因認第一審判決論上訴人以上開罪名，並依刑法第五十六條連續犯之規定，就有期
徒刑部分加重其刑，及依上開條例第十七條：供出毒品來源因而破獲者，得減輕其刑
之規定，減輕其刑後，依先加後減之例，量處有期徒刑年柒月；販毒所得新台幣
仟元沒收之，如全部或一部不能沒收時，以其財產抵償之，為無不合，予以維持，駁
回上訴人在第二審之上訴，已詳認定犯罪事實之依據及憑以認定之理由，並對上訴
人否認犯罪之辯詞，如何不足採信，均已依據卷內資料予以指駁及說明，從形式上觀
察，原判決並無違背法令情形。上訴意旨謂：上訴人與證人陳俊杰係摯友，均染上吸
食安非他命惡習，兩人經濟能力有限，故共同集資向某周姓賣主購入安非他命分取吸
用。警訊時，陳俊杰受警利誘，竟誣指上訴人售其安非他命，嗣陳俊杰良心發現，供
出實情，證明上訴人清白，原判決卻認陳俊杰事後翻供，旨在護上訴人，仍維持第
一審論處上訴人罪刑之判決，顯有未當等語，係就原判決已詳為論斷與說明之事項，
再為事實上之爭執，殊非適法之第三審上訴理由。又上訴人於原審所為：警訊時曾遭
刑求，且警訊時未全程錄音，警訊筆錄不可採之辯解，如何不足採取，原判決理由一
(二)已詳述其調查審認之結果，核屬事實審法院採證認事職權之適法行使，上訴意旨，
再事爭論，亦非適法。此外，上訴人徒憑己意，對原審職權之適法行使及原判決理由
已詳為論斷之事項，任意爭辯，顯與法定上訴第三審之形式要件不符，其上訴違背法
律上之程式，應予駁回。
據上論結，應依刑事訴訟法第三百九十五條前段，判決如主文。
中      華      民      國    八十九    年     十二     月    二十一    日
                              最高法院刑事第六庭
                                  審判長法官  謝  家  鶴
                                        法官  洪  文  章
                                        法官  花  滿  堂
                                        法官  陳  世  淙
                                        法官  洪  佳  濱
      右正本證明與原本無異
                                              書  記  官
中      華      民      國     九十     年      一      月      八      日


司法院資訊處製作；財團法人民間司法改革基金會備份。
